最　高　行　政　法　院　裁　定　　　　　　　　　　九十三年度裁字第七二三號
　　上　訴　人　乙○○
　　被 上訴 人　臺北縣板橋市公所
　　代　表　人　甲○○
右當事人間因搬遷補償事件，上訴人對於中華民國九十二年八月二十九日臺北高等行
政法院九十二年度簡字第二五四號判決，提起上訴，本院裁定如左：
　　主  文
上訴駁回。
上訴審訴訟費用由上訴人負擔。
　　理  由
一、按對於適用簡易程序之裁判提起上訴或抗告，須經本院許可，且該許可以訴訟事
    件所涉及之法律見解具有原則性者為限，行政訴訟法第二百三十五條定有明文。
    所謂訴訟事件涉及之法律見解具有原則性，係指該事件所涉及之法律問題意義重
    大，而有加以闡釋之必要情形而言。
二、本件上訴人以：原判決僅依被上訴人所述年代久遠無法提出第一次召開用地及地
    上改良物拆遷（拆除）補償協議座談會記錄，即認定被上訴人有召開該會議，惟
    依據被上訴人九十年三月二十二日、四月十三日、五月四日等函，以及上訴人居
    住十三年之事實，可證實九十年四月二十五日是唯一被上訴人就板橋市三號公園
    召開第一次用地及地上改良物拆遷（拆除）補償協議座談會；反之被上訴人之前
    如有召開該項會議，應可提出該項會議記錄。又基於法律不溯及既往原則，上訴
    人主張本件應按程序從新原則，適用八十二年九月九日八二府北府法一字第三二
    三五七三號令修正之臺北縣興建公共設施拆遷合法建築物補償辦法（下稱補償辦
    法）第九條辦理補償。況被上訴人提供給上訴人及原審法院之補償條例版本不一
    ，有違誠信原則。又自原判決認其餘所有權人對於人口搬遷費或房租之金額均無
    異議並已領取觀之，被上訴人於當時業已完成相當程序一節，可知所有權人只在
    乎自動搬遷建物補償費之一成自動拆除獎勵金，而被上訴人從頭到尾均未表示要
    如何發放搬遷費，顯係誘使所有權人為領取自動拆除獎勵金趕走房客。另原判決
    引補償清冊為據，認本件其他地主或房屋所有權人之人口搬遷費或房租，均依七
    十七年修正之補償辦法之標準發給，上訴人部分雖係於九十一年補發，被上訴人
    依與其他同案受補償人相同之標準計算發給，符合平等原則一節，顯受偽造之補
    償清冊誤導所致。而被上訴人之原審訴訟代理人未經合法委任，違反公平正義原
    則，被上訴人所提答辯應屬無效。再者，本件訴願決定因遲延法定期間始作成決
    定，且送達地址錯誤，應屬無效云云，提起上訴。經核其所為主張均在就原判決
    事實認定為爭執並無所涉及之法律見解，具有原則上之重要情事。上訴人提起上
    訴，不合首揭規定，不應許可，其上訴難謂合法，應予駁回。
三、依行政訴訟法第二百四十九條第一項前段、第一百零四條、民事訴訟法第九十五
    條、第七十八條，裁定如主文。
中　　華　　民　　國　　九十三　　　年　　　六　　　　月　　　十七　　　日
                    最 高 行 政 法 院  第 二 庭
                                審 判 長 法  官　　　葉　振　權
                                         法  官      鍾  耀  光
                                         法  官　　　劉　鑫　楨
                                         法  官　　　吳　明　鴻
                                         法  官　　　梁　松　雄
右  正  本  證  明  與  原  本  無  異
　　　　　　　　　　　　　　　　　　　　 法院書記官　阮  桂  芬
中　　華　　民　　國　　九十三　　　年　　　六　　　　月　　　十七　　　日
